it: Arredamento > Armadietti e portaoggetti > Componenti di arredo: Componenti di arredo bagno; Coiffeuse
vi: Đồ gỗ > Tủ và đồ đựng > Bàn trang điểm: Tủ có kệ đựng bồn rửa tay; Bàn trang điểm trong phòng ngủ
ru: Мебель > Шкафы и мебель для хранения > Туалетные столики, тумбы и шкафчики: Тумбы и шкафчики для ванной комнаты; Туалетные столики для спальни
el: Έπιπλα > Ντουλάπια & αποθήκευση > Τουαλέτες (έπιπλα): Τουαλέτες μπάνιου; Τουαλέτες υπνοδωματίου
sv: Möbler > Skåp och lagring > Toalettbord och underskåp: Badrumsunderskåp; Toalettbord
cs: Nábytek > Skříně a úložné prostory > Toaletní stolky: Koupelnové stolky; Toaletní stolky do ložnice
bg-BG: Мебели > Шкафове и съхранение > Тоалетки и шкафове с мивки: Шкафове за мивки; Тоалетки за спалня
ja: 家具 > 収納家具 > 化粧台・鏡台: 洗面化粧台; 鏡台・ドレッサー
tr: Mobilyalar > Dolaplar ve Saklama Mobilyaları > Çekmeceli Dolaplar: Lavabolu Banyo Dolapları; Yatak Odası Dolapları
ko: 가구 > 캐비닛/수납장 > 배니티: 욕실 화장대; 침실 화장대
fi: Huonekalut > Kaapit ja säilytys > Kampauspöydät: Kylpyhuoneen säilytyskalusteet; Makuuhuoneen säilytyskalusteet
hr-HR: Namještaj > Elementi i pohrana > Elementi za umivaonik: Kupaonski elementi za umivaonik; Toaletni stolići za spavaću sobu
nb: Møbler > Skap og lagring > Sminkebord: Sminkebord for bad; Sminkebord for soverom
en: Furniture > Cabinets & Storage > Vanities: Bathroom Vanities; Bedroom Vanities
es: Mobiliario > Armarios y almacenamiento > Tocadores: Tocadores de baño; Tocadores para dormitorios
lt-LT: Baldai > Spintelės ir sandėliavimas > Kosmetiniai staliukai: Vonios kosmetinės spintelės; Miegamojo kosmetiniai staliukai
de: Möbel > Schränke > Wasch- und Schminktische: Badezimmerwaschtische; Schminktische
zh-CN: 家具 > 柜子/储物 > 梳妆台: 浴室柜; 卧室梳妆台
fr: Meubles > Armoires et meubles de rangement > Meubles lavabos: Meubles sous vasque; Coiffeuses
hu: Bútor > Szekrények és tárolók > Sminkasztalok: Fürdőszobai sminkasztalok; Hálószobai sminkasztalok
nl: Meubelen > Kasten en opbergmeubelen > Kaptafels: Badkamerkaptafels; Slaapkamerkaptafels
pl: Meble > Szafy i przechowywanie > Toaletki: Toaletki do łazienki; Toaletki do sypialni
ro-RO: Mobilier > Dulăpioare și spații de depozitare > Măsuțe de toaletă: Mobilier pentru baie; Măsuțe de toaletă pentru dormitor
da: Møbler > Skabe og opbevaring > Små pynteborde: Badeværelsesborde; Sengeborde
sk-SK: Nábytok > Úložné skrinky > Toaletné stolíky: Kúpeľňové skrinky pod umývadlo; Toaletné stolíky do spálne
th: เฟอร์นิเจอร์ > ตู้และที่จัดเก็บ > โต๊ะเครื่องแป้ง: ตู้ใต้อ่างล้างหน้า; โต๊ะเครื่องแป้งสำหรับห้องนอน
pt-BR: Móveis > Armários e armazenamento > Armários: Armários para banheiro; Penteadeiras
zh-TW: 家具 > 櫥櫃和收納 > 梳妝台: 衛浴收納櫃; 臥室梳妝台
pt-PT: Mobiliário > Armários e armazenamento > Toucadores: Toucadores de casa de banho; Toucadores de quarto
sl-SI: Pohištvo > Omare in shranjevanje > Mizice za ličenje: Kopalniške omarice; Toaletne mizice za spalnico